Inventaris van het archief van de Afdeling Wetgeving met betrekking tot de Internationale Organisaties, 1946-1989
Nationaal Archief, Den Haag
Ministerie van Justitie: Afdeling Wetgeving m.b.t. de Internationale Organisaties
Justitie / Wetgeving / IInternationale Organisaties
1946-1989
J12
11.60 meter; 347 inventarisnummers.
Normale geschreven, getypte en gedrukte documenten, geen bijzondere handschriften.
Nationaal Archief, Den Haag
Ministerie van Justitie / Afdeling Wetgeving
Stukken betreffende het medevoorbereiden van internationale wet -en regelgeving.
Archiefvorming
Geschiedenis van de archiefvormer
Het ministerie van Justitie maakt beleid en voert de formele en lagere wetgeving uit met betrekking tot het strafrechtelijke beleid. Het taakgebied wetgeving omvat het tot stand brengen van wetten en het bepalen van het algemene wetgevingsbeleid. Het geldend recht in een samenleving bestaat uit de in die samenleving algemeen geaccepteerde en eventueel gehandhaafde gedragsregels. Rechtsregels zijn te vinden in de volgende bronnen: gewoonterecht, volkenrechtelijke verdragen, jurisprudentie en wet -en regelgeving.
Het taakgebied wetgeving is te verdelen in: het tot stand brengen van wetten (hiermee worden wetten in formele en materiële zin bedoeld, dus wetten en algemene maatregelen van bestuur en ministeriële regelingen); het bepalen van het beleid ten aanzien van het tot stand brengen van wetten. Dit wordt ook wel aangeduid als algemeen wetgevingsbeleid of wetgevingskwaliteitsbeleid. De wetten en de neerslag van het bepalen van het algemeen wetgevingsbeleid zijn de producten van de wetgevingsaak van de overheid die naar de samenleving gaan.
Justitie draagt zowel bij aan de totstandkoming van beleid en wetgeving van andere ministeries als aan internationale regelgeving. Justitie heeft ook een centrale taak bij de bevordering van wetgevingskwaliteit voor de gehele rijksoverheid. Vragen die hierbij aan de orde komen zijn: voldoet de wet aan de grondwet en aan internationale verplichtingen? Legt de wet geen nodeloze lasten op? Is de wet uitvoerbaar en handhaafbaar (implementatie in de nationale wetgeving)? Of is er misschien een alternatief voor wetgeving?
Nederland is lid van internationale organisaties zoals de Europese Gemeenschappen (later Europese Unie), Raad van Europa en de Verenigde Naties. In al deze organisaties is er een samenwerking op het gebied van Justitie. Deze internationale samenwerking leidt bijvoorbeeld tot verdragen waarin afspraken worden gemaakt over zaken als mensenhandel, internationale fraude, drugshandel, milieu of handel. Hoofddoelstelling is het bijdragen aan de inzet van Nederland aan de totstandkoming van deugdelijke EU- en internationale regelgeving alsmede de verbetering van samenwerking in EU-verband en op internationaal niveau.
Organisatie-eenheden binnen het ministerie van Justitie die zich met het opstellen van aanwijzingen voor de wetgevingstechniek op het gebied van internationale verdragen en overeenkomsten hebben beziggehouden. Zowel de afdelingen wetgeving als privaatrecht gaven adviezen en namen mede deel aan de totstandkoming en het toetsen van internationale verdragen en overeenkomsten. De verschillende afdelingen volgen elkaar niet rechtstreeks op, maar vaak zijn slechts bepaalde taken aan andere afdelingen overgedragen. Daarom konden de verschillende afdelingen naast elkaar blijven bestaan.
BUREAU A VAN DE TWEEDE AFDELING
Periode: 1939-1956
Voorganger(s): (1912-1939) Bureau C van de Eerste Afdeling
Opvolger(s): (1956) Afdelingen Burgerlijk Recht, Burgerlijke Staat en de Nationaliteitsaangelegenheden van de Hoofdafdeling Privaatrecht
Ressorteert onder: Eerste Afdeling (1951) (Burgerlijk Recht).
Taak: -burgerlijk recht; -internationaal privaatrecht: (uitvoering en toepassing familierecht- en rechtshulpverdragen); -(tot 01-09-1950) Rechterlijke organisatie
ONDERAFDELING WETGEVING PRIVAATRECHT
Periode: 1945-1957
Voorganger(s): Geen of Zesde Afdeling (de Onderafdeling kreeg bepaalde taken van de Zesde Afdeling toebedeeld en ressorteerde hieronder, de Zesde Afdeling behield nog andere taken)
Opvolger(s): (Stafafdeling Wetgeving) Privaatrecht
Ressorteert onder: (Tot 1956) Zesde Afdeling (vanaf 1951 Wetgeving genoemd), (vanaf 1956) Afdeling Wetgeving
Taak:-burgerlijk recht; -internationaal privaatrecht; -verdere wetgeving van publiekrechtelijke aard.
(STAFAFDELING WETGEVING) PRIVAATRECHT
Periode: 1957-1991
Voorganger(s): Onderafdeling Wetgeving Privaatrecht en voor bepaalde taken Stafbureau (1968-1978) en Hoofdafdeling Privaatrecht.
Opvolger(s): Geen
Ressorteert onder: (1957-1989) Secretaris-Generaal of (1957-1964) Stafafdeling Wetgeving en (1964-1989) Secretaris-Generaal, (1989-1991) Directoraat-Generaal Wetgeving
Taak: -Wetgeving burgerlijk recht (1964 m.u.v. het NBW); -Wetgeving handelsrecht (1964 m.u.v. het NBW); -Wetgeving burgerlijke rechtsvordering; -Verdere wetgeving van privaatrechtelijke aard; hieronder onder andere het uitvoeren van art. 451 Wetboek van Koophandel (toezicht op waterschouten etc.); -Voorbereiding van (Rijks)wetgeving tot goedkeuring en uitvoering van internationaalprivaatrechtelijke verdragen, (vanaf 1979) alsmede van wetgeving op het gebied van het personenrecht en de burgerlijke stand; -Werkzaamheden internationaal privaatrecht; -(Vanaf 1990, in 1991 een apart Stafbureau) het geven van adviezen en voorlichting aan Nederlandse en buitenlandse instanties omtrent het internationaal privaatrecht en het personen- en familierecht. Het ten behoeve van het ministerie verstrekken van adviezen betreffende toepassing van het burgerlijk recht, waaronder begrepen het behandelen van contracten en schadezaken.
HOOFDAFDELING PRIVAATRECHT
Periode: 1956-1989
Voorganger(s): Eerste Afdeling (1951) (Burgerlijk Recht), Bureau A van de Tweede Afdeling.
Opvolger(s): Hoofdafdeling Rechtspersonen, Nationaliteit en Burgerlijke Staat, (Stafafdeling Wetgeving) Privaatrecht, Stafbureau en Directoraat-generaal Wetgeving.
Ressorteert onder: Secretaris-Generaal
Taak: De taken van de afdelingen van deze hoofdafdeling: waaronder (1978-1979) werkzaamheden op het gebied van de mensenrechten: coördinatie van de bemoeiingen van het ministerie van Justitie met zaken die in internationaal verband in behandeling zijn op het gebied van de rechten van de mens. Verzorging, in overleg met andere onderdelen van het ministerie, van rapportage aan internationale organisaties over onderwerpen, de rechten van de mens betreffende. Deelname aan de departementale en interdepartementale behandeling van het ministerie van Justitie rakende klachten, aanhangig bij internationale organen op het gebied van de rechten van de mens.
STAFBUREAU
Periode: 1968-1989
Voorganger(s): (1956) Onderafdeling Internationaal Privaatrecht en Onderafdeling Algemene Vraagstukken, Afdeling Burgerlijk Recht, Hoofdafdeling Privaatrecht
Opvolger(s): (1979) Hoofdafdeling Algemene Rechtshulp, Hoofddirectie Organisatie Rechtspleging en Rechtshulp, (Stafafdeling Wetgeving) Privaatrecht en Stafafdeling Algemeen Wetgevingsbeleid, Directoraat-Generaal Wetgeving
Ressorteert onder: Hoofdafdeling Privaatrecht
Taken van het stafbureau (de periodes van deze taken kunnen variëren):
(1968-1978) Voorbereiding, al dan niet ter assistentie van het hoofd van de hoofdafdeling, van internationaalprivaatrechtelijke verdragen in het kader van de Commission Internationale de l'Etat Civil (tot 1979 ook andere internationale organisaties: Haagse Conferentie voor Internationaal Privaatrecht, EEG, Raad van Europa, Benelux Economische Unie, Verenigde Naties)
(Tot 1978) Voorbereiding van (Rijks)wetgeving tot goedkeuring en uitvoering van internationaalprivaatrechtelijke verdragen alsmede van (tot 1979) wetgeving op het gebied van het personenrecht en burgerlijke stand
(Tot 1986) Het adviseren t.a.v. de overige bij de hoofdafdeling voorkomende aangelegenheden van wetgevende aard. (vanaf 1986) Het leveren van een bijdrage aan het opstellen c.q. adviseren van wetten betrekking hebbend op privaatrechtelijke aangelegenheden. Het signaleren en anticiperen t.a.v. privaatrechtelijke wijzigingen welke (mogelijk) van invloed zijn op voornoemde regelgeving en het departementale beleid ter zake
Het geven van adviezen en voorlichting aan Nederlandse en buitenlandse instanties omtrent het Nederlands Internationaal privaatrecht en het personenrecht van Nederland en ander landen (1986: met inbegrip van de burgerlijke stand)
Behandeling van juridische aangelegenheden ter assistentie van en voorgelegd door het hoofd (vanaf 1986) of de onderscheidene afdelingen van de Hoofdafdeling Privaatrecht
(1974-1979) Voorbereiding van en medewerking aan het tot stand komen van beleidbeslissingen inzake: -algemene vraagstukken op het gebied van rechtshulp en rechtsbijstand; -de inrichting en de werking van bureaus voor consultatie, raden voor rechtsbijstand en andere organisaties voor rechtshulp; -het vaststellen van tarieven en vergoedingen voor rechtshulp en rechtsbijstand
(1979) Coördinatie van de bemoeiingen van het ministerie van Justitie met zaken die in internationaal verband in behandeling zijn op het gebied van de rechten van de mens. Verzorging, in overleg met andere onderdelen van het Ministerie, van rapportage aan internationale organisaties over onderwerpen, de rechten van de mens betreffende. Deelname aan departementale en interdepartementale behandeling van het ministerie van Justitie rakende klachten, aanhangig bij internationale organen op het gebied van de rechten van de mens
(Vanaf 1986) Het verstrekken van adviezen inzake schadegevallen, waarbij omwille van de uniformiteit een centrale toetsende rol voor het stafbureau is weggelegd en het adviseren omtrent zaken betreffende het burgerlijk recht (o.m. vennootschapszaken, het behandelen van Kamervragen en het participeren in commissies en werkgroepen)
(vanaf 1986) Het behandelen van zeer gecompliceerde casuïstische zaken, dan wel zaken die een intensieve en langdurige behandeling behoeven.
VERENIGDE NATIES
De Verenigde Naties is een intergouvernementele organisatie van landen met als belangrijkste doelstelling de internationale vrede en veiligheid te handhaven. De organisatie is in 1945 opgericht met de ondertekening van het Handvest van de VN. De beginselen en doelstellingen die hierin worden beschreven zijn: -handhaving internationale vrede en veiligheid; -ontwikkeling van vriendschappelijke betrekkingen die zijn gegroeid op eerbied voor het beginsel van gelijke rechten en van zelfbeschikking van volken; -bereiken van internationale samenwerking bij oplossen van mondiale vraagstukken van economische, sociale, culturele en humanitaire aard; -bevorderen van respect voor mensenrechten en fundamentele vrijheden; -dienen als centrum om pogingen van de volken tot het bereiken van gemeenschappelijk doeleinden met elkaar in overeenstemming te brengen.
Binnen de VN streeft Nederland naar een verdere ontwikkeling van de internationale rechtsorde, het verbeteren van de mensenrechtensituatie, de bescherming van het milieu en het bevorderen van de duurzame ontwikkeling. Daarnaast is het Internationaal Gerechtshof gevestigd in het Vredespaleis in Den Haag. Het Hof spreekt recht in conflicten tussen verschillende staten. Naast de behandeling van geschillen adviseert het Hof over internationaal recht aan de Veiligheidsraad en de Algemene Vergadering van de Verenigde Naties.
RAAD VAN EUROPA
De Raad van Europa is een internationale organisatie die in 1949 in het leven is geroepen en als taak heeft de democratie en mensenrechten in geheel Europa te bevorderen. Ook ontwikkelt de Raad gemeenschappelijke antwoorden op de sociale, culturele en juridische uitdagingen in zijn lidstaten. Doelstellingen: -beschermen van de mensenrechten en de rechtsstaat in alle lidstaten; -consolideren van de democratische stabiliteit in Europa door ondersteuning te bieden bij politieke, wettelijke en grondwettelijke hervormingen op nationaal, regionaal en lokaal niveau; -zoeken naar oplossingen voor maatschappelijke problemen zoals intolerantie, discriminatie van minderheden, het klonen van mensen, drugs, terrorisme en georganiseerde misdaad; -bevorderen en ontwikkelen van een Europese culturele identiteit, met bijzondere aandacht voor het onderwijs; -bevorderen van sociale cohesie en sociale rechten.
In het Europees Verdrag tot Bescherming van de Rechten voor de Mens en Fundamentele Vrijheden hebben de lidstaten van de Raad van Europa de belangrijkste mensenrechten en fundamentele vrijheden vastgelegd. Het EVRM is bindend voor alle leden van de Raad van Europa. Landen die lid willen worden van de Raad moeten het EVRM ondertekenen.
EUROPESE ECONOMISCHE GEMEENSCHAP
De Europese Economische Gemeenschap (EEG) is opgericht op 1 januari 1958, toen het verdrag van Rome van kracht werd. Dit verdrag was op 25 maart 1957 getekend door België, Frankrijk, West-Duitsland, Nederland, Luxemburg en Italië. Bij het verdrag van Rome werd tevens de Europese Atoomenergie Gemeenschap (EAG; ook wel bekend als Euratom) opgericht. In 1952, was al de Europese gemeenschap voor Kolen en Staal (EGKS) opgericht. De drie organisaties kregen in 1967 samen één Commissie, één Raad en één budget. Ze werkten samen onder de verzamelnaam Europese gemeenschappen (EG) maar de drie verdragsorganisaties bleven wel los van elkaar bestaan.
Bij de oprichting van de EEG en de invoering van de gemeenschappelijke markt had men twee doelstellingen voor ogen. De eerste doelstelling van het Verdrag is betere economische omstandigheden tot stand brengen voor het handelsverkeer en de productie in de Gemeenschap. De tweede, meer politieke, betrachting van het EEG-verdrag is bij te dragen tot de functionele integratie van Europa op politiek vlak en vormt een stap naar een verdere eenmaking van Europa. De EEG stond aan de basis van de huidige Europese Unie.
Doelstellingen: -de instelling van een gemeenschappelijke markt. Aan de gemeenschappelijke markt liggen de bekende "vier vrijheden" ten grondslag: het vrije verkeer van personen, diensten en goederen en kapitaal. De overzeese landen en gebieden worden met de gemeenschappelijke markt geassocieerd teneinde het handelsverkeer uit te breiden en gezamenlijk de economische en sociale ontwikkeling te bevorderen. -de instelling van een douane-unie en de afschaffing van douanetarieven; -de ontwikkeling van een gemeenschappelijk beleid van de Gemeenschap en op zijn beurt onderverdeeld in vier titels over gemeenschappelijke regels, het economisch beleid, sociale politiek en de Europese Investeringsbank; -daarnaast zijn er de instellingen van de Gemeenschap met een titel over een aantal bepalingen inzake de instellingen en een tweede titel met financiële bepalingen.
Geschiedenis van het archiefbeheer
De C-dossiers zijn verzameldossiers van gelijksoortige zaken (afkorting voor: collectieve dossiers). De C-dossiers met betrekking tot de internationale organisaties zijn volgens de zorgdrager eerder bewerkt en niet compleet. Hierover heeft de zorgdrager geen nadere gegevens beschikbaar. Ook zijn er geen gegevens over dossiers van voor de invoering van het dossierstelsel in de jaren vijftig. Dit omdat het ontstaan van de VN, Raad van Europa en de Europese Gemeenschappen zich grotendeels pas na de Tweede Wereldoorlog en in de jaren vijftig voltrok.
Het archief was primair op alfabetische code geordend. Secundair was er sprake van een numerieke ordening. Er was sprake van een chronologische opbouw en onderwerpsomschrijvingen. Het archief was opgeslagen in het semi-statische archief van het ministerie van Justitie te Rijswijk. Op deze locatie heeft de schouwing plaats gevonden. Het archief bestond uit dossiers die in archiefdozen waren opgeborgen. Er zijn nietjes, elastiekjes, metalen hechters en plakband aangetroffen. Er is geen sprake van audiovisueel of digitaal materiaal in dit archiefonderdeel. De kweek van het archief is uitgevoerd door het Gemeente Archief Rotterdam op 13 december 2006 en men trof het archief in goede staat aan. Er is geen sprake van (water)schade door roest, actieve schimmel of insecten.
Er zijn niet eerder bescheiden van deze archiefblokken naar archiefbewaarplaatsen overgebracht. Vanuit het semi-statisch archief van het ministerie van Justitie te Rijswijk zijn de archiefonderdelen in januari 2007 overgebracht naar het Gemeente Archief Rotterdam. Hier heeft de selectie en bewerking plaatsgevonden. De dossiers zijn ontdaan van schadelijke hecht- en bindmiddelen, in zuurvrije omslagen en dozen verpakt en met een inventarisnummer voorzien.
De verwerving van het archief
Het archief is in 2007 door ministerie van Justitie overgebracht naar het Nationaal Archief, krachtens artikel 12 van de Archiefwet 1995
Overbrenging van een overheidsarchief
Inhoud en structuur van het archief
01.01.01; 2.09
Inhoud
VERENIGDE NATIES C 042 (1946-1989):
Het merendeel van dit archiefonderdeel bestaat uit (kopieën) van ingekomen stukken ter kennisname, zoals verslagen van conferenties, zittingen en seminars. Daarnaast zijn er jaarverslagen van de Algemene Vergadering van de VN aangetroffen. Veel stukken zijn in andere talen dan het Nederlands, voornamelijk in het Engels. De leesbaarheid van de stukken is goed. Ter voorbereiding op ontwerp of resoluties wordt het ministerie van Justitie om advies gevraagd. Hiervan zijn incidenteel (minuten van uitgaande) stukken aangetroffen.
Met betrekking tot de volledigheid van het archiefonderdeel is geconstateerd dat niet alle dossiers ter bewerking zijn aangeboden. Het archiefonderdeel is niet meer compleet. PWAA heeft in overleg met de zorgdrager een cesuur aangebracht in 1976. Alle internationale verdragen en overeenkomsten beginnend na 1975 zijn nog bij de zorgdrager in Rijswijk. Dossiers met internationale aangelegenheden die voor 1976 in gang zijn gezet, kunnen een uitloop hebben na 1975. Daarnaast lijkt het archief eerder bewerkt te zijn geweest, maar het is niet duidelijk of er in het verleden uit vernietigd is. De zorgdrager heeft hierover geen gegevens aangeleverd.
RAAD VAN EUROPA C 044 (1960-1989):
Het merendeel van dit archiefonderdeel bestaat uit (kopieën) van ingekomen stukken ter kennisname, zoals verslagen van conferenties, zittingen en seminars met betrekking tot de Raad van Europa. Veel stukken zijn in andere talen dan het Nederlands. De leesbaarheid van stukken is goed. Ter voorbereiding op ontwerpverdragen of resoluties wordt het ministerie van Justitie om advies gevraagd. Hiervan zijn incidenteel (minuten van uitgaande) stukken aangetroffen. Veel stukken gaan over het vormen van een delegatie of de deelname aan bijvoorbeeld een deskundigencomité, zittingen of werkprogramma's.
Met betrekking tot de volledigheid van het archiefonderdeel is geconstateerd dat niet alle dossiers ter bewerking zijn aangeboden. Het archiefonderdeel is niet meer compleet. PWAA heeft in overleg met de zorgdrager een cesuur aangebracht in 1976. Alle internationale verdragen en overeenkomsten beginnend na 1975 zijn nog bij de zorgdrager in Rijswijk. Dossiers met internationale aangelegenheden die voor 1976 in gang zijn gezet, kunnen een uitloop hebben na 1975. Daarnaast lijkt het archief eerder bewerkt te zijn maar het niet duidelijk of er in het verleden reeds vernietiging heeft plaatsgevonden. Over de compleetheid zijn geen gegevens beschikbaar die de zorgdrager kan aandragen.
EUROPESE ECONOMISCHE GEMEENSCHAP C 046 (1960-1985):
Het merendeel van dit archiefonderdeel bestaat uit (kopieën) van ingekomen stukken ter kennisname, zoals verslagen van conferenties, zittingen en seminars. Veel stukken zijn in een andere taal geschreven dan het Nederlands. De leesbaarheid van de stukken is goed. Ter voorbereiding op ontwerpverdragen, richtlijnen of resoluties wordt het ministerie van Justitie om advies gevraagd. Hiervan zijn incidenteel minuten van uitgaande stukken aangetroffen.
Met betrekking tot de volledigheid van het archiefonderdeel is geconstateerd dat niet alle dossiers ter bewerking zijn aangeboden. Het archiefonderdeel is niet meer compleet. PWAA heeft in overleg met de zorgdrager een cesuur aangebracht in 1976. Alle internationale verdragen en overeenkomsten beginnend na 1975 zijn nog bij de zorgdrager in Rijswijk. Dossiers met internationale aangelegenheden die voor 1976 in gang zijn gezet, kunnen een uitloop hebben na 1975. Daarnaast lijkt het archief eerder bewerkt maar het is niet duidelijk of er eerder vernietiging heeft plaatsgevonden. Over de compleetheid zijn er verder geen gegevens beschikbaar die de zorgdrager kan aandragen.
Selectie en vernietiging
De selectie van de archiefonderdelen heeft plaatsgevonden op basis van de volgende selectielijst: *BSD Kwaliteit van wetgeving, 1945-heden, RIO 12, (Stcr. 2007, 32). De gebruikte handelingen: BSD Kwaliteit van wetgeving, 1945-heden, Rio 12, handeling 5, 17 en 119. De handelingen hebben betrekking op de voorbereiding en bepaling van beleid op hoofdlijnen. Hieronder wordt verstaan agendavorming, het analyseren van informatie, het formuleren van adviezen met het oog op toekomstig beleid, het ontwerpen van beleid of het plannen van dat beleid, alsmede het nemen van beslissingen over de inhoud van beleid en terugkoppeling van beleid. Dit omvat het kiezen en specificeren van de doeleinden en de instrumenten. De selectie heeft plaatsgevonden op zo hoog mogelijk niveau per dossier. Het aangeboden archief is voor het grootste deel vernietigd. Vernietigde dossiers betroffen vooral informatie ter kennisname, zonder dat het ministerie van Justitie in deze zaken actie heeft ondernomen. Bewaarde dossiers vielen onder één van bovenstaande handelingen. Deze archiefonderdelen bevatten geen bescheiden die bewaard worden op basis van een historisch maatschappelijke analyse (HMA). Uitzonderingen die eigenlijk volgens de selectielijst een vernietigingstermijn toegekend zouden krijgen, komen in aanmerking voor artikel 5 lid E van het Archiefbesluit 1995.
Aanvullingen
Er worden geen aanvullingen verwacht op dit archief
Ordening van het archief
De toegang is verdeeld in drie hoofdrubrieken, namelijk: Verenigde Naties, Raad van Europa en EEG en EGKS. Deze laatste hoofdrubriek omvat zowel de dossiers van de Europese Economische Gemeenschap als één dossier van de Europese Gemeenschap voor Kolen en Staal, een rechtsvoorganger van de EEG. Binnen deze hoofdrubrieken is gekozen voor een onderverdeling op onderwerp. Deze onderwerpen zijn de doelstellingen zoals aangegeven op de websites van de instellingen (voor de EEG is op de website van de Europese Unie gekeken).
Aanwijzingen voor de gebruiker
Openbaarheidsbeperkingen
Volledig openbaar.
Materiële beperkingen
Aanvraaginstructie
Openbare archiefstukken kunnen online worden aangevraagd en gereserveerd. U kunt dit ook via de terminals in de studiezaal van het Nationaal Archief doen. Om te kunnen reserveren dient u de volgende stappen te volgen:
U maakt een profiel aan op www.gahetna.nl, en logt vervolgens in
Via de archiefinventaris (alleen de beschrijvingen met rode nummers) selecteert u het gewenste archiefstuk door op de knop 'Reserveren' te klikken
In het volgende scherm geeft u aan op welke dag u het archiefstuk wilt inzien
Indien u zich bevindt in de studiezaal en een tafelnummer heeft ontvangen kunt u dit nummer vermelden. Als u geen tafelnummer heeft kunt u tafelnummer 777 laten staan
Vervolgens bevestigt u uw reservering door deze te versturen.
Verwant materiaal
Beschikbaarheid van kopieën
Beschrijving van de series en archiefbestanddelen
- Verenigde Naties
  - Rechten van de mens
    - Juridische aangelegenheden
      - Het voorbereiden en toetsen van het ontwerpverdrag inzake de rechten van de mens, 1948-1960; 1-2; 1 omslag en 1 pak
        5.012-0017-01 Minister van Justitie
        - Map I 1948-1950, 1; 1 pak
          Bevat Engelse teksten
        - Map II 1949-1960, 2; 1 omslag
      - Het adviseren over en toetsen van artikel 22 tot en met 27 van de Universele Verklaring van de Rechten van de Mens aan de bestaande Nederlandse wetgeving, 1950; 3; 1 omslag